【裁判字號】    89,易,1704
【裁判日期】    890518
【裁判案由】    傷害
【裁判全文】
臺灣高雄地方法院刑事判決                        八十九年度易字第一七四號
    公  訴  人  臺灣高雄地方法院檢察署檢察官
    被      告  甲○○
右列被告因傷害案件，經檢察官提起公訴（八十九年度偵字第四四八八號），本院判
決如左：
    主  文
甲○○傷害人之身體，處拘役伍拾日，如易科罰金，以參佰元折算壹日。
    事  實
一、甲○○於民國八十九年二月九日下午三時二十分左右，在高雄市○○路底高雄港
    起水碼頭附近，因觀光船舶拉客問題，與占岸輪船公司人員丙○○發生口角，二
    人即公然以穢語、惡言交相指責，甲○○竟基於普通傷害之故意，自丙○○身後
    拳毆康女，繼而推扯康女，致康女受有右後頸挫擦傷五ｘ五公分、左耳後挫擦傷
    三ｘ二公分、右腕瘀腫五ｘ五公分、左腕紅腫五ｘ五公分、左肘瘀腫三ｘ三公分
    等傷害。
二、案經丙○○訴由台灣省高雄港務警察所移送台灣高雄地方法院檢察署檢察官偵查
    起訴。
    理  由
一、訊據被告甲○○矢口否認有右揭傷害犯行，辯稱：當時口角後，伊拿目錄作勢嚇
    丙○○，但未打她云云。惟查右揭傷害事實，已據告訴人丙○○於警、偵訊及本
    院審理時指訴明確，並有驗傷診斷書附卷可佐，證人即現場目擊之占岸輪船公司
    經理丁○○復到庭證稱：有看到其二人口角，之後看到被告以拳頭自後毆打康女
    之右頸部等語，核與告訴人之指訴情節及告訴人驗傷診斷書所載之受傷情形相符
    ，足認告訴人之指訴應非子虛，被告上開所辯，洵屬事後卸責之詞，委不足取。
    至被告雖聲請傳訊證人乙○○，以證明其未出手毆打告訴人。惟證人乙○○證稱
    ：僅聽到被告與告訴人爭吵，至事後被告有無出手毆打告訴人，伊不清楚，因伊
    未親眼看到等語，依其證言，其於被告毆打告訴人之際既未在場，自難據此認定
    被告並無出手毆打告訴人之犯行，而為有利於被告之認定。綜上，被告事證明確
    ，犯行堪以認定。
二、核被告甲○○所為，係犯刑法第二百七十七條第一項之普通傷害罪。爰審酌被告
    僅因細故即出手毆擊被害人成傷，犯後復迭有辯解，惟念其素行尚佳，及被害人
    所受之傷害情節尚非重大等一切情狀，量處如主文所示之刑，並諭知如易科罰金
    之折算標準，以資懲儆。
據上論斷，應依刑事訴訟法第二百九十九條第一項前段、刑法第二百七十七條第一項
、第四十一條、罰金罰鍰提高標準條例第一條前段、第二條，判決如主文。
本案經檢察官黃彩秀到庭執行職務。
中    華    民    國    八十九    年      五      月      十八        日
                                  臺灣高雄地方法院刑事第六庭
                                      法  官    趙家光
右正本證明與原本無異。
如不服本判決，應於判決送達後十日內，向本院提出上訴狀。
                                      書記官    董明惠
中    華    民    國    八十九    年      五      月       十八       日
刑法第二百七十七條第一項：
傷害人之身體或健康者，處三年以下有期徒刑，拘役或一千元以下罰金。


司法院資訊處製作；財團法人民間司法改革基金會備份。
